臺灣桃園地方法院刑事判決　　　　　 100年度審訴字第1662號
公　訴　人　臺灣桃園地方法院檢察署檢察官
被　　　告　郭啟傑
上列被告因違反毒品危害防制條例案件，經檢察官提起公訴（10
0 年度毒偵緝字第280 號），被告於本院準備程序進行中，就被
訴事實均為有罪之陳述，經本院告知簡式審判程序意旨，並聽取
公訴人及被告之意見後，本院合議庭裁定改由受命法官獨任依簡
式審判程序審理，並判決如下：
    主    文
郭啟傑施用第一級毒品，累犯，處有期徒刑玖月。
    事    實
一、郭啟傑前於民國89年間因施用第二級毒品案件，經本院以89
    年度毒聲字第1522號裁定送觀察、勒戒，因有繼續施用毒品
    之傾向，再經本院以89年度毒聲字第4138號裁定令入戒治處
    所施以強制戒治，嗣經本院以89年度毒聲字第7291號裁定停
    止戒治併付保護管束出所，於90年6 月18日保護管束期滿執
    行完畢，該次施用毒品犯行並經臺灣桃園地方法院檢察署檢
    察官以90年度戒偵字第616 號為不起訴處分確定。復於前揭
    強制戒治執行完畢後5 年內之94年間因連續施用第一、二級
    毒品案件，經本院以94年度訴字第2160號判決分別判處有期
    徒刑8 月、5 月，應執行有期徒刑1 年確定。另有下列犯行
    ：(一)於94年間因傷害案件，經本院以95年度桃簡字第1038號
    判決判處有期徒刑3 月確定，並定與前開應執行有期徒刑1
    年之罪刑，經本院以95年度聲字第2757號裁定合併定應執行
    刑為有期徒刑1 年2 月確定，於96年6 月13日因縮短刑期執
    行完畢。(二)於96年間因施用第一、二級毒品案件，經本院以
    96年度審訴字第1640號判決分別判處有期徒刑9 月、6 月，
    應執行有期徒刑1 年確定；(三)於97年間再因施用第一、二級
    毒品案件，經本院以97年度審訴字第1782號判決分別判處有
    期徒刑9 月、6 月，應執行有期徒刑1 年1 月確定；(四)於97
    年間因施用第一級毒品案件，經臺灣臺南地方法院以97年度
    訴字第2132號判決判處有期徒刑8 月確定，嗣經本院以98年
    度聲字第430 號裁定，與前開(二)(三)各罪刑合併定應執行刑為
    有期徒刑2 年6 月確定，於99年9 月13日縮短刑期執行完畢
    （於本案均構成累犯）。詎仍不知悔改，復基於施用第一級
    毒品海洛因之犯意，於100 年2 月15日某時，在桃園縣大園
    鄉○○街12號居處，以針筒注射方式施用第一級毒品海洛因
    1 次，嗣於100 年2 月16日晚上11時許，在桃園縣大園鄉○
    ○○路與中山北路口，為警攔檢查獲，經警盤查後得知其係
    毒品列管人口，採集其尿液送驗結果，呈鴉片類陽性反應，
    始悉上情。
二、案經桃園縣政府警察局大園分局報告臺灣桃園地方法院檢察
    署檢察官偵查起訴。
    理    由
一、本案被告郭啟傑所犯之罪，所犯為死刑、無期徒刑或最輕本
    刑為3 年以上有期徒刑以外之罪，其於本院準備程序中就前
    揭被訴事實為有罪之陳述，經本院告知簡式審判程序之旨，
    並聽取當事人意見後，本院合議庭依刑事訴訟法第273 條之
    1 第1項 規定，裁定由受命法官獨任進行簡式審判程序，合
    先敘明。
二、上揭犯罪事實，業據被告於本院審理中坦承不諱，而被告為
    警查獲後採集之尿液檢體，經送請台灣檢驗科技股份有限公
    司以酵素免疫分析法初步檢驗，再佐以氣相層析質譜儀法確
    認檢驗結果，確呈鴉片類陽性反應，此有桃園縣政府警察局
    大園分局被採尿人尿液暨毒品真實姓名與編號對照表及台灣
    檢驗科技股份有限公司濫用藥物檢驗報告各1 紙附卷可稽，
    足認被告上開任意性之自白與事實相符，堪以採信。又按毒
    品危害防制條例於92年7 月9 日修正公布，自93年1 月9 日
    施行，而依修正後之規定，僅限於「初犯」及「5 年後再犯
    」2 種情形，始應先經觀察、勒戒或強制戒治程序。倘被告
    於5 年內已再犯，經依法追訴處罰，縱其第3 次（或第3 次
    以上）再度施用毒品之時間，在初犯經觀察、勒戒或強制戒
    治執行完畢釋放5 年以後，已不合於「5 年後再犯」之規定
    ，且因已於「5 年內再犯」，顯見其再犯率甚高，原實施觀
    察、勒戒或強制戒治，已無法收其實效，即應依該條例第10
    條規定處罰；又所謂5 年戒斷期間之計算，係指相鄰之前後
    2 次施用毒品時間之間隔而言，非可飛躍自初次起算其5 年
    期間（最高法院95年度第7 次刑事庭會議決議、最高法院95
    年度台非字第65號判決參照）。經查，本件被告於前案強制
    戒治執行完畢釋放後5 年內，即再因連續施用第一、二級毒
    品案件，經本院以94年度訴字第2160號判決分別判處有期徒
    刑8 月、5 月，應執行有期徒刑1 年確定，此有臺灣高等法
    院被告前案紀錄表1 份在卷足憑，是本件被告施用第一級毒
    品犯行雖已於前案強制戒治執行完畢後5 年後，惟因其已於
    5 年內再犯，依上開說明，仍應追訴處罰。綜上，本件事證
    明確，被告犯行堪以認定，自應依法論科。
三、核被告所為，係犯毒品危害防制條例第10條第1 項之施用第
    一級毒品罪。其施用毒品前非法持有毒品第一級毒品海洛因
    之低度行為，應為施用毒品之高度行為所吸收，不另論罪。
    另被告有事實欄一所載之犯罪科刑及執行情形，有臺灣高等
    法院被告前案紀錄表1 份可按，其於徒刑執行完畢後5 年內
    故意再犯本件有期徒刑以上之罪，為累犯，應依刑法第47條
    第1 項之規定加重其刑。爰審酌被告前因施用毒品經強制戒
    治執行完畢後，仍無法斷絕施用毒品惡習，顯見其意志力薄
    弱，其施用毒品足以導致精神障礙、性格異常，甚至造成生
    命危險，戕害一己之身體健康，惟念及被告犯罪後終能坦承
    犯行，態度尚可等一切情狀，量處如主文所示之刑，以示懲
    儆。
四、依刑事訴訟法第273 條之1 第1 項、第299 條第1 項前段，
    毒品危害防制條例第10條第1 項，刑法第11條前段、第47條
    第1 項，判決如主文。
五、如不服本判決，得自收受送達之翌日起10日內向本院提出上
    訴狀（應附繕本），其未敘述上訴理由者，應於上訴期間屆
    滿後20日內補提理由書狀於本院，上訴於臺灣高等法院。
本案經檢察官簡方毅到庭執行職務。
中    華    民    國   100    年    8     月    31    日
                        刑事庭  法  官  鍾雅蘭
以上正本證明與原本無異。
                                書記官  陳恩如
中    華    民    國   100    年    8     月    31    日
附錄本案論罪科刑依據之法條：
毒品危害防制條例第10條
施用第一級毒品者，處6 月以上5 年以下有期徒刑。
施用第二級毒品者，處3 年以下有期徒刑。